【裁判字號】    97,簡上,43
【裁判日期】    970612
【裁判案由】    家庭暴力防治法等
【裁判全文】
臺灣雲林地方法院刑事判決              97年度簡上字第43號
上  訴  人  乙○○
即  被  告
上列上訴人即被告因違反家庭暴力防治法等案件，不服本院斗六
簡易庭96年度六簡字第560 號中華民國97年2 月27日第一審簡易
判決（聲請簡易判決處刑書：96年度偵字第5585號），提起上訴
，本院管轄第二審之合議庭判決如下：
    主  文
上訴駁回。
    犯  罪  事  實
一、乙○○係甲○○之前夫，2 人為家庭暴力防治法第3 條第1
    款規定之家庭成員。乙○○前因家庭暴力事件，經本院於民
    國96年9 月7 日，核發96年度家護字第375 號民事通常保護
    令，裁定：「相對人（即乙○○）不得對被害人甲○○、被
    害人子女吳佳玲、吳嘉慧、吳嘉偉、吳嘉華、吳嘉祥實施身
    體或精神上不法侵害之行為。相對人不得對於被害人甲○○
    為騷擾行為。相對人應遠離被害人甲○○居所（地址：雲林
    縣斗六市鎮○路175 巷54號）100 公尺。本保護令之有效期
    間為1 年」，上開通常保護令裁定並於96年9 月11日送達於
    乙○○。詎乙○○明知有上開保護令存在，竟基於違反該保
    護令之犯意，於96年9 月22日下午5 時10分許，前往甲○○
    上揭居所，而違反應遠離甲○○居所100 公尺之上開保護令
    ；復因甲○○將乙○○所交付之存摺及印章丟置屋外，引起
    乙○○不快，而承續上揭違反保護令及基於傷害他人身體之
    犯意，先將甲○○所有之掃把1 支折斷（毀損部分未據告訴
    ），繼而持折斷之掃把柄毆打甲○○，致甲○○受有臉部及
    右手擦傷、胸壁挫傷之傷害，而對甲○○實施身體及精神上
    之不法侵害，同亦違反上開保護令。
二、案經甲○○訴由雲林縣警察局斗六分局報告臺灣雲林地方法
    院檢察署檢察官偵查後聲請簡易判決處刑。
    理  由
一、訊據被告乙○○坦承上開未遠離甲○○居所100 公尺，及因
    存摺之爭執，而毆打甲○○之事實，僅否認係用掃把柄施暴
    ，然查，被告上開犯罪事實業據甲○○於警訊證稱：「他於
    96年9 月22日17時10分許，在雲林縣斗六市鎮○路175 巷54
    號（我住家騎樓），先把掃把打斷後，以掃把柄打我，再以
    徒手方式毆打我臉部及身體、四肢」（警卷第5 頁）；且於
    偵查中具結證稱：「96年9 月22日下午4 、5 點，乙○○去
    我現在住處亂，因為同天稍早我去乙○○住處要向他拿政府
    給小孩的低收入戶補助，因為他都不把低收入戶補助交給小
    孩用，所以他喝酒後就去我那裡亂，他拿存摺和印章要給我
    ，我不要，就把它丟出去，他就拿一支拖把衝進來，我就往
    屋外跑，乙○○追出來，就把拖把丟了，換拿另外一支鐵柄
    掃把要打我，打得我的身體和臉都有受傷」、「他是先把掃
    把柄折斷，再拿斷掉的掃把柄打我」（偵卷第9 頁），對於
    當日被告施暴之情節證述甚詳。而甲○○上開證述情節核與
    證人吳嘉華於偵查中所稱：「有一天是中秋節那附近，好像
    下午的時候有去我們住的地方，那天爸爸要打媽媽，爸爸要
    拿錢和存摺給媽媽，我跟媽媽都說不要，媽媽就丟還給爸爸
    ，爸爸就拿拖把要打媽媽，但是拖把沒有打到，爸爸就把它
    丟在走廊，然後爸爸就拿掃把用腳折斷，隔壁有一個老師看
    到，就叫我們三個小孩去他家躲，我爸爸還有要拿斷掉的掃
    把打那個老師，老師就把門關起來，然後外面發生什麼事我
    沒看到，但有聽到掃把打東西的聲音，過很久爸爸才走，爸
    爸走了我們就出來，這時警察剛好也來，我看到媽媽手、腳
    都有受傷流血」（偵卷第16頁）等情相符，此外復有照片3
    張及洪揚醫院診斷證明書、成大醫院斗六分院診斷證明書各
    1 紙在卷可稽，被告確實有為傷害甲○○之行為，應可認定
    。再被告前因家庭暴力事件，經本院於96年9 月7 日，核發
    96年度家護字第375 號民事通常保護令，裁定：「相對人（
    即乙○○）不得對被害人甲○○、被害人子女吳佳玲、吳嘉
    慧、吳嘉偉、吳嘉華、吳嘉祥實施身體或精神上不法侵害之
    行為。相對人不得對於被害人甲○○為騷擾行為。相對人應
    遠離被害人甲○○居所（地址：雲林縣斗六市鎮○路175 巷
    54號）100 公尺。本保護令之有效期間為1 年」，上開通常
    保護令裁定並於96年9 月11日送達於被告，此有上述保護令
    裁定、送達證書、雲林縣警察局斗六分局保護令執行紀錄表
    等附卷可認，是被告明知法院已裁定通常保護令禁止其接近
    甲○○之居所，且不得對其實施身體或精神上不法侵害之行
    為，竟仍違反通常保護令之規定，此部分犯行亦可認定。
二、核被告乙○○所為，係違反家庭暴力防治法第61條第1 款、
    第4 款之違反保護令罪，及刑法第277 條第1 項之普通傷害
    罪。又其違反禁止實施家庭暴力與應遠離居所之規定，係基
    於一個違反保護令犯意之決意，所犯時間密接，地點相同，
    應認係達成同一犯罪之各個舉動，屬一接續行為，僅單純成
    立一違反保護令罪。再被告以一行為觸犯違反保護令罪及傷
    害罪，為想像競合犯，應依刑法第55條規定，從一重之違反
    保護令罪處斷。
三、原審依據卷證，並適用家庭暴力防治法第61條第1 款、第4
    款，刑法第11條前段、第277 條第1 項、第55條、第41條第
    1 項前段（漏列刑法施行法第1 條之1 第1 項、第2 項前段
    ，惟不影響判決結果），且依刑法第57條規定審酌一切情狀
    ，論罪科刑，認事用法，均核無不合，量刑亦適當，被告上
    訴意旨雖請求從輕量刑，然未提出任何原審量刑失當之事證
    ，其空言原判決量刑太重云云，為無理由，應予駁回。
據上論斷，應依刑事訴訟法第455 條之1 第1 項、第3 項、第36
8 條，判決如主文。
本案經檢察官丙○○到庭執行職務
中    華    民    國    97    年    6     月    12    日
                  刑事第二庭    審判長法  官 劉 國 賓
                                      法  官 廖 淑 華
                                      法  官 王 素 珍
以上正本證明與原本無異。
不得上訴。
                                      書記官 魏 輝 碩
中    華    民    國    97    年    6     月    12    日


司法院資訊處製作；財團法人民間司法改革基金會備份。
